【裁判字號】    97,交易,212
【裁判日期】    980120
【裁判案由】    公共危險等
【裁判全文】
臺灣雲林地方法院刑事判決             97年度交易字第212號
公  訴  人  臺灣雲林地方法院檢察署檢察官
被      告  甲○○
上列被告因公共危險案件，經檢察官提起公訴（97年度偵字第
5693號），本院判決如下：
    主      文
甲○○服用酒類，不能安全駕駛動力交通工具而駕駛，處有期徒
刑伍月，如易科罰金，以新臺幣壹仟元折算壹日。
被訴過失傷害部分公訴不受理。
    事      實
一、甲○○於民國97年11月3 日下午9 時許，在雲林縣麥寮鄉○
    ○路之騷貓卡拉OK店，飲用啤酒約5 至6 罐後，已達不能安
    全駕駛動力交通工具之程度，竟仍於同日下午11時30分許，
    駕駛車牌號碼OK-2352 號自用小客車，沿雲林縣麥寮鄉○○
    路由西往東方向行駛，於同日下午11時40分許，行至中山路
    之「汎高工程有限公司」前時，逆向駛入來車之車道內，適
    有乙○駕駛車牌號碼Q4-0206 號自用小客車沿中山路由東往
    西方向駛至該處，見狀已閃避不及，兩車之右前車頭因而對
    撞，使乙○受有右胸及右上腹挫傷之傷害（過失傷害部分為
    不受理判決，詳下述）。嗣警據報前往處理，於翌日凌晨1
    時1 分許，測試甲○○吐氣所含酒精濃度仍高達1.00MG/L。
二、案經雲林縣警察局臺西分局報告臺灣雲林地方法院檢察署檢
    察官偵查起訴。
    理      由
壹、有罪部分：
甲、程序部分：
一、本件為刑事訴訟法第376 條第1 、2 款所列案件，依同法第
    284 條之1前段規定，由法官1人獨任審判，合先敘明。
二、(一)按被告以外之人於審判外之言詞或書面陳述，除法律有規
      定者外，不得作為證據。又被告以外之人於審判外之陳述
      ，雖不符前4 條之規定，而經當事人於審判程序同意作為
      證據，法院審酌該言詞陳述或書面陳述作成時之情況，認
      為適當者，亦得為證據，刑事訴訟法第159 條第1 項、第
      159 條之5 第1 項定有明文。
    (二)查乙○之警詢及檢察官訊問筆錄、道路交通事故現場圖、
      調查報告表(一)、(二)、診斷證明書、酒精測定紀錄表、刑法
      第185 條之3 案件測試觀察紀錄表、雲林縣警察局舉發違
      反道路交通管理事件通知單、行政院國軍退除役官兵輔導
      委員會臺北榮民總醫院88年8 月5 日
       (88) 北總內字第26868 號函文、法務部88年5 月18日法
      88檢字第001669號函文各1 份等，均為被告以外之人於審
      判外之書面陳述，惟被告及檢察官於本院審理時同意作為
      證據，本院揆諸前開法條規定，並審酌前開書面陳述作成
      時之情況，認為適當，自得作為證據，合先敘明。
乙、實體部分：
一、上開犯罪事實，業據被告甲○○於本院審理中坦承不諱，核
    與乙○之警詢及檢察官訊問情節相符，並有道路交通事故現
    場圖、調查報告表(一)、(二)、診斷證明書、酒精測定紀錄表、
    刑法第185 條之3 案件測試觀察紀錄表、雲林縣警察局舉發
    違反道路交通管理事件通知單、行政院國軍退除役官兵輔導
    委員會臺北榮民總醫院88年8 月5 日 (88) 北總內字第
    26868 號函文、法務部88年5 月18日法88檢字第001669號函
    文各1 份附卷可憑，堪認被告自白與事實相符，本案事證明
    確，被告犯行堪以認定，應依法論科。
二、論罪科刑之理由：
    (一)核被告甲○○所為，係犯刑法第185 條之3 服用酒類不能
      安全駕駛動力交通工具而駕駛罪。
    (二)爰審酌被告並無前科，有臺灣高等法院被告前案紀錄表1
      份在卷，竟罔顧用路人車之安全，於飲酒後駕駛自用小客
      車上路，其酒精濃度高達1.00MG/L，並因酒後失控駛入逆
      向車道，與被害人乙○駕駛之自用小客車發生碰撞，及犯
      後坦承犯罪，態度尚稱良好，等犯罪之動機、目的、手段
      及造成之損害等一切情狀，量處如主文所示之刑，並諭知
      易科罰金之標準。
貳、公訴不受理部分：
一、公訴意旨另略以：被告甲○○於97年11月3 日下午9 時許，
    在雲林縣麥寮鄉○○路之騷貓卡拉OK店，飲用啤酒約5 至6
    罐後，已達不能安全駕駛動力交通工具之程度，竟仍於同日
    下午11時30分許，駕駛車牌號碼OK-2352 號自用小客車上路
    ，沿劃有分向限制線之麥寮鄉○○路由西往東方向行駛，於
    同日下午11時40分許，行至中山路之「汎高工程有限公司」
    前時，本應注意在劃有分向限制線之路段，不得駛入來車之
    車道內，而依當時天候晴、夜間有照明、柏油路面乾燥、無
    缺陷、道路無障礙物、視距良好等情況，又無不能注意之情
    事，卻因服用酒類後操控力不佳，不能安全駕駛，而疏未注
    意及此，逆向駛入來車之車道內，適有告訴人乙○駕駛車牌
    號碼Q4-0206 號自用小客車沿中山路由東往西方向駛至該處
    ，見狀已閃避不及，兩車之右前車頭因而對撞，使告訴人受
    有右胸及右上腹挫傷之傷害，因認被告涉犯刑法第284 條第
    1 項前段過失傷害罪嫌等語。
二、按告訴乃論之罪，告訴人於第一審辯論終結前得撤回其告訴
    ，又告訴經撤回者，應諭知不受理之判決，刑事訴訟法第
    238 條第1 項、第303 條第3 款定有明文。又不受理之判決
    ，得不經言詞辯論為之，同法第307條亦有明文。
三、查本件告訴人乙○告訴被告甲○○過失傷害案件，檢察官公
    訴意旨認係觸犯刑法第284 條第1 項前段之罪，依同法第
    287 條之規定，須告訴乃論。茲據告訴人撤回告訴，有刑事
    撤回告訴狀、雲林縣麥寮鄉調解委員會97年12月17日97年民
    調字第258 號調解書影本各1 份（參本院卷）附卷可查，依
    照首開說明，就此部分爰不經言詞辯論，逕為諭知不受理之
    判決。
、據上論斷，應依刑事訴訟法第284 條之1 前段、第299 條第
    1 項前段、第303 條第3 款、第307 條，刑法第185 條之3
    、第41條第1 項前段，判決如主文。
本案經檢察官郭俊男到庭執行職務
中    華    民    國    98    年    1     月    20    日
                  刑事第三庭  法  官  李貞瑩
以上正本證明與原本無異。
如不服本判決應於收受送達後十日內向本院提出上訴書狀，並應
敘述具體理由；其未敘述上訴理由者，應於上訴期間屆滿後二十
日內向本院補提理由書（均須按他造當事人之人數附繕本）「切
勿逕送上級法院」。
                              書記官  金雅芳
中    華    民    國    98    年    1     月    20    日
附錄本案論罪科刑法條全文
中華民國刑法第185條之3
服用毒品、麻醉藥品、酒類或其他相類之物，不能安全駕駛動力
交通工具而駕駛者，處1 年以下有期徒刑、拘役或科或併科15萬
元以下罰金。


司法院資訊處製作；財團法人民間司法改革基金會備份。
